臺灣士林地方法院民事裁定
111年度亡字第48號
聲  請  人  臺灣士林地方檢察署檢察官

非訟代理人  謝景雲
上列聲請人聲請對失蹤人王清瑞死亡宣告事件，本院裁定如下：
    主  文
准對失蹤人王清瑞（男，民國○年○月○○日生，身分證統一編號：
Ｚ○○○○○○○○○號，設籍臺北市○○區○○街○○○號三樓之一臺北○○○○○○○
○○）為宣告死亡之公示催告。
失蹤人王清瑞應於本公示催告最後揭示於法院公告處或資訊網路
之日起二個月內，向本院陳報現尚生存，如不陳報，本院將宣告
其為死亡。
無論何人，凡知失蹤人王清瑞之生死者，均應於上開期間內，將
其所知之事實，陳報本院。
    理  由
一、聲請意旨略以：失蹤人王清瑞出生於民國00年0月00日，因
    戶籍資料多年未校正，於97年11月17日經提列為失蹤人口，
    至今未能尋獲，為此聲請對失蹤人為死亡之宣告。
二、按「失蹤人失蹤滿7年後，法院得因利害關係人或檢察官之
    聲請，為死亡之宣告。失蹤人為80歲以上者，得於失蹤滿3
    年後，為死亡之宣告」，民法第8條第1、2項分別定有明文
    。又「法院准許宣告死亡之聲請者，應公示催告」，亦為家
    事事件法第156條第1項明定。
三、經查，聲請人主張之上開事實，業據提出戶籍資料、臺北市
    政府警察局大同分局所附失蹤人口系統資料報表、臺北市殯
    葬管理處、新北市政府殯葬管理處、內政部移民署、臺北市
    政府社會局、個人戶籍資料查詢結果、己身一親等資料查詢
    結果、高額壽險資訊連結作業、財團法人金融聯合徵信中心
　　公司董監事/有限合夥合夥人/商業登記事業負責人及經理人
    名單、信用卡正附卡資訊、信用卡戶基本資訊彙總、全國刑
    案資料查註表、稅務電子閘門財產所得調件明細表、入出境
    資訊連結作業、三親等資料查詢結果、臺灣士林地方檢察署
    辦案公務電話紀錄表、戶役政連結作業系統等相關機關之函
    文等為證，且據利害關係人即其子女王高福、王文雄、王坤
    明、王麗秋等人陳明不知王清瑞之生死或下落等語（見本院
    卷第21頁），堪認聲請人之主張為真實。
四、「公示催告，應記載下列各款事項：失蹤人應於期間內陳
    報其生存，如不陳報，即應受死亡之宣告。凡知失蹤人之
    生死者，應於期間內將其所知陳報法院」家事事件法第156
    條第2項定有明文。又宣告死亡之公示催告應公告之；公告
    應揭示於法院公告處、資訊網路及其他適當處所，法院認為
    必要時，並得命登載於公報或新聞紙，或用其他方法公告之
    ；陳報期間，自揭示之日起，應有6個月以上，但失蹤人滿
    百歲者，其陳報期間，得定為自揭示之日起2個月以上，亦
    有同法第156條第3項準用第130條第3項至第5項規定可參。
    本件既經准許對失蹤人為宣告死亡之公示催告，自應依上揭
    規定，將本公示催告揭示於法院公告處及資訊網路，並因王
    清瑞已逾100歲，另定陳報期間為2個月，爰分別裁定如主文
    第2、3項所示。
五、依家事事件法第156條裁定如主文。　　
中　　華　　民　　國　　111 　年　　6 　　月　　28　　日
                  家事庭    法　官　郭躍民
以上正本係照原本作成。
如不服本裁定，應於送達後10日內向本院提出抗告狀。
中　　華　　民　　國　　111 　年　　6 　　月　　28　　日
                            書記官  李姿嫻